de: Tierhaartrockner-Design: Käfig; Handgerät; Ständer; Sonstiges
hu: Kisállatszőr-szárító kialakítása: Ketrec; Kézi; Álló; Egyéb
it: Design di asciugatori per animali domestici: In gabbia; A mano; Supporto; Altro
lt-LT: Plaukų džiovintuvų naminiams gyvūnams dizainas: Su narvu; Rankinis; Su stovu; Kita
fr: Conception de sèche-cheveux pour animaux de compagnie: Cage; Portatif; Support; Autre
ro-RO: Design uscător de păr pentru animale de companie: Cușcă; De mână; Suport; Altele
en: Pet hair dryer design: Cage; Handheld; Stand; Other
th: การออกแบบไดร์เป่าขนสัตว์เลี้ยง: กรง; แบบมือถือ; ที่ตั้ง; อื่นๆ
ko: 반려동물 헤어 드라이어 디자인: 케이지; 휴대용; 스탠드; 기타
da: Design af føntørrer til kæledyr: Bur; Håndholdt; Stativ; Andet
es: Diseño del secador de pelo para mascotas: Jaula; Portátil; Soporte; Otros
pt-BR: Design de secador de cabelo para animais de estimação: Jaula; Portátil; Suporte; Outro
pt-PT: Design de secadores para animais de estimação: Gaiola; Dispositivo portátil; Suporte; Outro
pl: Konstrukcja suszarki do sierści: Klatka; Mobilny; Statyw; Inne
zh-CN: 宠物吹风机设计: 笼式; 手持式; 支架; 其他
hr-HR: Dizajn sušila za kućne ljubimce: Kavezni; Ručni; Na stalku; Ostalo
sl-SI: Zasnova sušilnika za lase za hišne ljubljenčke: Kletka; Ročna; Stoječe; Drugo
ja: ペット用ヘアドライヤーのデザイン: ケージ; ハンドヘルド; スタンド; その他
tr: Evcil hayvan saç kurutma makinesi tasarımı: Kafes; Elde taşınan; Stant; Diğer
nl: Ontwerp haardroger voor huisdieren: Kooi; Handbediend; Standaard; Andere
bg-BG: Дизайн на сешоар за домашни любимци: Клетка; Преносим; Стойка; Други
zh-TW: 寵物吹風機設計: 浮動; 手持式; 立架; 其他
sv: Design på hårtork för husdjur: Bur; Handhållen; Stativ; Övrigt
el: Σχεδιασμός στεγνωτήρα μαλλιών για κατοικίδια: Κλωβός; Χειροκίνητη; Κατακόρυφη; Άλλο
fi: Lemmikin turkinkuivaajat: Häkki; Kädessä pidettävä; Jalusta; Muu
sk-SK: Dizajn fénu pre domáce zvieratá: Klietkový; Ručný; Stojan; Iné
cs: Design fénu pro domácí mazlíčky: Klec; Ruční; Stojan; Jiné
ru: Конструкция сушилки для домашних животных: Клетка; Вручную; На подставке; Другое
nb: Hårtørrerdesign for kjæledyr: Bur; Håndholdt; Stativ; Annet
vi: Thiết kế máy sấy tóc cho thú cưng: Lồng sấy; Cầm tay; Giá đỡ; Khác